ACORDAO-COMPLETO-2344012

ACÓRDÃO DE RELAÇÃO

ACÓRDÃO DE RELAÇÃO 378/2019 ATA 3/2019 - PLENÁRIO

Acórdão 378/2019-TCU-Plenário
Os Ministros do Tribunal de Contas da União, reunidos em Sessão Reservada do Plenário, quanto ao processo a seguir relacionado, com fundamento nos arts. 53 a 55, da Lei 8.443/1992, c/c os arts. 143, inciso III, e 234 a 236, do Regimento Interno do TCU, ACORDAM, em:
a) conhecer da presente denúncia, satisfeitos os requisitos de admissibilidade previstos no RITCU; 
b) levantar o sigilo que recai sobre estes autos, com fundamento no art. 55 da Lei 8.443/1992, à exceção da peça 1 e do expediente que comunicar a presente decisão ao denunciante, considerando que ambos contêm informações pessoais que poderiam identificá-lo, nos termos dos arts. 104, § 1º, e 108, parágrafo único, da Resolução-TCU 259/2014; 
c) dar ciência à Caixa Econômica Federal e ao Ministério da Cidadania - Secretaria Especial do Esporte dos indícios de irregularidades relativas à execução do Contrato de Repasse 0425848-31 (Siafi 682817) , celebrado entre o então Ministério do Esporte e o Município de Quixeramobim/CE, com vistas a implantação do Centro de Iniciação ao Esporte CE, uma vez que a obra se encontra paralisada e apresenta um descompasso entre o valor desembolsado (82%) e a execução física registrada no Siurb (9,1%) ;
d) dar ciência à Caixa Econômica Federal e ao Ministério do Turismo (Secretaria Executiva) dos indícios de irregularidades relativas à execução do Convênio 25839/2015 (Siafi 820305) , celebrado entre o Ministério do Turismo e o Município de Quixeramobim/CE, com vistas a Revitalização da Ponte Metálica localizada entre as Ruas Dias Ferreira e José Borges na municipalidade, considerando que já foi desembolsado 46% do montante total do investimento e que a avença se encontra apenas a quatro meses de expirar (vigente até 30/5/2019) ;
e) fazer a determinação constante no item 1.8;
f) encaminhar cópia da desta deliberação, acompanhada da instrução da unidade técnica, ao denunciante; e
g) arquivar o presente processo, com fundamento no art. 169, inciso V, do Regimento Interno do TCU.
1. Processo TC-Processo 039.184/2018-8 (DENÚNCIA) 
	1.1. Responsável: Identidade preservada (art. 55, caput, da Lei 8.443/1992) .
	1.2. Interessado: Identidade preservada (art. 55, caput, da Lei 8.443/1992) .
	1.3. Órgão: Prefeitura Municipal de Quixeramobim - CE.
	1.4. Relator: Ministro Vital do Rêgo.
	1.5. Representante do Ministério Público: não atuou.
	1.6. Unidade Técnica: Secretaria do TCU no Estado do Ceará (Sec-CE) .
	1.7. Representação legal: não há.
	1.8. Determinar à Caixa Econômica Federal que informe ao Tribunal, no prazo de 90 dias, os resultados das apurações dos referidos indícios e as providências adotadas, caso se confirmem as irregularidades.

Identidade preservada (art. 55, caput, da Lei 8.443/1992).

ACORDAO-COMPLETO-2414285

Acórdão de Relação 1605/2020 - Plenário

Acórdão de Relação

VITAL DO RÊGO

não há.

Não atuou.

DENÚNCIA (DEN)

Secretaria do TCU no Estado do Ceará (Sec-CE).